【裁判字號】    98,交聲,2288
【裁判日期】    980710
【裁判案由】    違反道路交通管理處罰條例聲明異議
【裁判全文】
臺灣臺北地方法院交通事件裁定        98年度交聲字第2288號
原處分機關  臺北市交通事件裁決所
受處分人    甲○○
上列受處分人因違反道路交通管理處罰條例案件，對於臺北市交
通事件裁決所98年6月10日所為之處分（原處分：北市裁申字第
裁22-ZIC050992號），聲明異議，本院裁定如下：
    主  文
異議駁回。
    理  由
一、原處分意旨略以：異議人即受處分人甲○○於98年3月20日
    20時27分許駕駛所有之車牌號碼5479-EK號自用小客車，行
    經國道五號南下24.6公里處時，經以拍證蒐證其未依規定與
    前車保持安全距離，經拍照後為警製單逕行舉發，故依道路
    交通管理處罰條例第33條第1項第2款規定，裁處受處分人罰
    鍰新臺幣3000元等語。
二、異議意旨略以：異議人每日均駕駛往返台北、宜蘭，非常清
    楚各項交通規則，當日係因為前車車速過慢，伊在對前車閃
    燈、按喇叭都無效之情形下，迫於無奈才將距離拉近，而且
    依警察之採證照片以觀，並沒有標示前車是否在時速20公里
    以下，自不得以此而處罰伊云云。
三、按汽車行駛於高速公路、快速公路或設站管制之道路，不遵
    使用限制、禁止、行車管制及管理事項之管制規則而有未保
    持安全距離行為者，處汽車駕駛人新臺幣3千元以上6千元以
    下罰鍰，道路交通管理處罰條例第33條第1項第2款定有明文
    。
四、經查：
  (一)異議人即受處分人甲○○於98年3月20日20時27分許，駕駛
    所有之車牌號碼5479-EK號自用小客車，行經國道五號南下
    24.6公里處時，經以拍照採證其與前車之距離未滿15公尺，
    而依高速公路及快速公路交通管制規則第16條第1項第4款規
    定：「行駛於長度4公里以上或管理機關公告之隧道，應保
    持50公尺以上之行車安全距離。如因隧道內道路壅塞、事故
    或其他特殊狀況導致車速低於每小時20公里或停止時，仍應
    保持20公尺以上之安全距離。」，而本件車況於受處分人違
    規時之車流正常，通行順暢，平均時速可達時速70-75公里
    ，然依採證照片顯示，受處分人與前車之距離未滿15公尺，
    有未依規定與前車保持安全距離之違規情事，故由警依採證
    照片逕行舉發之事實，有內政部警政署國道公路警察局舉發
    違反道路交通管理事件通知單、交通違規採證照片一張及內
    政部警政署國道公路警察局第九警察隊98年4月29日公警九
    交字第0980970969號函等件在卷可證。
  (二)異議人雖辯稱係因前車車速過慢，不得已才靠近，而且採證
    照片也不能證明前車的車速未低於每小時20公里云云。惟查
    ：依卷附採證照片觀之，當時車流甚為順暢，沒有壅塞、事
    故或其他特殊狀況導致車速過低之情事甚明，且在照片中顯
    示，異議人之前車均無車輛，衡情在此情況下，縱然前車車
    速沒有非常快，亦不可能低於20公里以下，此乃正常合理之
    推認，異議人辯稱舉發單位要證明前車的車速有超過20公里
    云云，實屬狡辯之詞。再雪山隧道內行車安全距離在正常行
    駛中為50公尺，隧道內右側每50公尺即有1處紅色消防栓箱
    ，設施非常醒目容易辨識，駕駛人只要判定與前車是否同在
    相鄰消防栓箱範圍內，即可知道是否保持規定之行車安全距
    離，如果在相鄰消防栓箱範圍內，即表示行車安全距離不足
    50公尺；而隧道前及隧道內劃設多組楔形線，3個為1組，相
    鄰楔形線之間距即為50公尺；另隧道內車道線為雙白實線，
    並設有反光標記，標記間隔為每5公尺1顆，可提供用路人壅
    塞或停等時辨識安全距離等情，亦據內政部警政署國道公路
    警察局第九警察隊於上開函示說明綦詳。據此，本院再檢視
    卷附採證照片，本件違規地點之雪山隧道處劃有雙白實線為
    車道線，於車道之左側地面上（亦為駕駛人之左方）處確實
    設有圓形之反光標記，而異議人當時與前車之距離，即使自
    前車之車頭至異議人車尾之間，明顯在3顆圓形反光標記之
    範圍內；再對照上開舉發單位函示之說明，異議人與前車之
    距離確實不足15公尺，不論前車車速若干，異議人行駛在雪
    山隧道未依高速公路及快速公路交通管制規則第16條第1項
    第4款規定與前車保持安全距離，其有本件違規事實甚明，
    而異議人駕車行駛於國道五號之隧道中即應依規定保持行車
    距離，以維護整體用路人之行車安全，此為基本之交通安全
    規則，與前車之車速快慢無關甚明，異議人依此為理由而主
    張不應受罰云云，即屬無理。
五、綜上所述，本件受處分人所有上開自用小客車於上開時地確
    有與前車未保持行車安全距離之違規行為，原處分機關依前
    揭道路交通管理處罰條例規定裁處受處分人3000元罰鍰，並
    無違誤，量罰亦屬妥適，本件異議為無理由，應予駁回。
據上論斷，應依道路交通案件處理辦法第19條，裁定如主文。
中    華    民    國    98    年    7    月    10    日
                              交通法庭法  官  孫惠琳
以上正本證明與原本無異
如不服本裁定應於送達後5日內向本院提出抗告狀
                                      書記官  郭錦賢
中    華    民    國    98    年    7     月    13    日


司法院資訊處製作；財團法人民間司法改革基金會備份。
